臺灣桃園地方法院民事判決　　　　　　100年度家訴字第139號
原　　　告　臺灣新光商業銀行股份有限公司
法定代理人　李增昌
訴訟代理人　趙珮蘭
被　　　告　彭瑞雲
被　　　告　林瑞山
上列當事人間請求改用夫妻分別財產制事件，本院判決如下：
    主  文
原告之訴駁回。
訴訟費用由原告負擔。
    事實及理由
一、按原告之訴，依其所訴之事實，在法律上顯無理由者，法院
    得不經言詞辯論，逕以判決駁回之，民事訴訟法第249 條第
    2 項定有明文。
二、原告起訴主張：被告彭瑞雲因積欠原告款項，經原告取得執
    行名義（台灣桃園地方法院99年度壢小字第1027號民事判決
    暨確定證明書）後，聲請強制執行，惟均未受償，目前尚積
    欠新台幣24,716元以及自民國95年7 月11日起至清償日止按
    年息百分之20計算之利息迄未清償。而被告彭瑞雲、林瑞山
    二人為夫妻，婚姻關係現仍存續中，但未約定夫妻財產制，
    應以法定財產制為其夫妻財產制，為執行被告彭瑞雲對其配
    偶及另被告林瑞山所得主張之剩餘財產分配請求權，爰依民
    法第1011條規定提起本訴，聲明求為判決：被告彭瑞雲與另
    被告林瑞山應改為夫妻分別財產制，並提出法人及夫妻財產
    制登記資料查詢結果、附記有執行無結果之執行名義即本院
    99年度壢小字第1027號民事判決暨確定證明書等影本各一份
    為證。
三、按夫妻財產制乃婚姻關係存續期間對於夫妻財產之所有權歸
    屬以及財產之使用、收益、管理、處分等之約定與規範，必
    以婚姻存在為前提，苟其婚姻關係已因離婚（含協議離婚及
    判決離婚）或經法院判決撤銷婚姻、婚姻無效、婚姻不成立
    等而不復存在，則該婚姻當事人之財產制，無論是約定或法
    定財產制均告消滅，僅存的要為雙方如何取回各自之財產或
    財產差額之分配請求，乃法解釋之當然。本件原告之主張固
    據其提出上列書件為證，然二被告已於民國96年10月29日離
    婚，此有本院依職權（網路）查詢之全戶戶籍資料查詢結果
    二紙在卷可按，是二被告之婚姻關係即已因離婚而告消滅。
    其二人之婚姻關係既已消滅，依上列之說明，即無依法律之
    規定適用或約定以何種財產制為夫妻財產制之問題。茲原告
    未查而逕予提起本訴請求判決二被告應改用夫妻分別財產制
    云云，其訴於法律上自顯無理由。爰依首揭規定，逕以判決
    駁回之。
四、據上論結：原告之訴為顯無理由，依民事訴訟法第249 條第
    2 項、第78條，判決如主文。
中    華    民    國   100    年    5     月    18    日
                        家事法庭法  官  鄭新後
上列正本證明與原本無異。
如對本判決上訴，須於判決送達後20日內向本院提出上訴狀。
中    華    民    國   100    年    5     月    18    日
                               書記官   許家齡